---
title: "Proyecto 3 - Javier Ramos"
output: github_document
---

```{r setup, include=FALSE}
knitr::opts_chunk$set(echo = TRUE)
```

# Análisis de deportes de resistencia

## 1. Carga de data

### 1.1 Librerias
```{r}
library(quanteda)
library(dplyr)
library(tidyverse)
library(utf8)
library(cluster)
library(mclust)
library(e1071)
library(tidymodels)
library(kernlab)
```

### 1.2 Base de datos
```{r}
endurance <- readRDS("endurance.rds")
```
  
## 2. Preprocesamiento de datos

### 2.1 Eliminar data

Se procederá a eliminar aquellos datos que no se utilizarán en el análisis
```{r}
endurance <- endurance[,!(colnames(endurance) %in% c("id", "athlete", "device_name", "has_heartrate","start_date_local", "records"))]
```

### 2.2 Eliminar datos vacíos

Se procederá a eliminar aquellas entidades que contengan atributos vacíos
```{r}
endurance <- na.omit(endurance)
```

### 2.4 Revisar estructura de los datos

Se transformará cada variable a su tipo correspondiente
```{r}
endurance$type <- as.character(endurance$type)

endurance$calories <- as.numeric(as.character(endurance$calories))
endurance$distance <- as.numeric(as.character(endurance$distance))
endurance$elev_low <- as.numeric(as.character(endurance$elev_low))
endurance$elev_high <- as.numeric(as.character(endurance$elev_high))
endurance$max_speed <- as.numeric(as.character(endurance$max_speed))
endurance$moving_time <- as.numeric(as.character(endurance$moving_time))
endurance$elapsed_time <- as.numeric(as.character(endurance$elapsed_time))
endurance$average_speed <- as.numeric(as.character(endurance$average_speed))
endurance$total_elevation_gain <- as.numeric(as.character(endurance$total_elevation_gain))
```

### 2.5 Análisis de outliers

Se realizará un análisis para ver si hay presencia de valores atípicos dentro de cada una de las variables

**1) Calories:**
```{r}
boxplot(endurance$calories, horizontal = TRUE)
```

Para adelantar trabajo, se iteraron 6 veces, llegando al siguiente resultado:
```{r}
attach(endurance)
it_calories <- calories[calories < 2099.5]
boxplot(it_calories, horizontal = TRUE)
boxplot.stats(it_calories)
```

Por lo tanto, los valores de la variable calories deben ser menores a 2099,5. Se procede a realizar el mismo análisis para la variable distance.

**2) Distance:**
```{r}
boxplot(endurance$distance, horizontal = TRUE)
```

Para adelantar trabajo, se iteraron 13 veces, llegando al siguiente resultado:
```{r}
it_distance <- distance[distance < 41550.5]
boxplot(it_distance, horizontal = TRUE)
boxplot.stats(it_distance)
```

Por lo tanto, la variable distance debe ser menor a 41.550,5. 

**3) Elev_low:**
```{r}
boxplot(endurance$elev_low, horizontal = TRUE)
```

Para adelantar trabajo, se iteraron 8 veces, llegando al siguiente resultado:

```{r}
it_elev_low <- elev_low[elev_low > -608.3 & elev_low < 1563.4]
boxplot(it_elev_low, horizontal = TRUE)
boxplot.stats(it_elev_low)
```

Por lo tanto, la variable elev_low debe ser mayor a -608,3 y menor a 1563,4.

**4) Elev_high:**
```{r}
boxplot(endurance$elev_high, horizontal = TRUE)
```

Para adelantar trabajo, se iteraron 13 veces, llegando al siguiente resultado:
```{r}
it_elev_high <- elev_high[elev_high > -499.2 &elev_high < 2007.5]
boxplot(it_elev_high, horizontal = TRUE)
boxplot.stats(it_elev_high)
```

Por lo tanto, la variable elev_high debe ser mayor a -499,2 y menor a 2007,5.

**5) max_speed:**
```{r}
boxplot(endurance$max_speed, horizontal = TRUE)
```

Para adelantar trabajo, se iteraron 5 veces, llegando al siguiente resultado:
```{r}
it_max_speed <- max_speed[max_speed < 27.37]
boxplot(it_max_speed, horizontal = TRUE)
boxplot.stats(it_max_speed)
```

Por lo tanto, la variable max_speed debe ser menor a 27,37.

**6) max_speed:**
```{r}
boxplot(endurance$max_speed, horizontal = TRUE)
```

Para adelantar trabajo, se iteraron 5 veces, llegando al siguiente resultado:
```{r}
it_max_speed <- max_speed[max_speed < 27.37]
boxplot(it_max_speed, horizontal = TRUE)
boxplot.stats(it_max_speed)
```

Por lo tanto, la variable max_speed debe ser menor a 27,37.

**7) moving_time:**
```{r}
boxplot(endurance$moving_time, horizontal = TRUE)
```

Para adelantar trabajo, se iteraron 11 veces, llegando al siguiente resultado:
```{r}
it_moving_time <- moving_time[moving_time < 11799]
boxplot(it_moving_time, horizontal = TRUE)
boxplot.stats(it_moving_time)
```

Por lo tanto, la variable moving_time debe ser menor a 11.799.

**8) elapsed_time:**
```{r}
boxplot(endurance$elapsed_time, horizontal = TRUE)
```

Para adelantar trabajo, se iteraron 15 veces, llegando al siguiente resultado:
```{r}
it_elapsed_time <- elapsed_time[elapsed_time < 14073]
boxplot(it_elapsed_time, horizontal = TRUE)
boxplot.stats(it_elapsed_time)
```

Por lo tanto, la variable elapsed_time debe ser menor a 14.073.

**9) average_speed:**
```{r}
boxplot(endurance$average_speed, horizontal = TRUE)
```

Para adelantar trabajo, se iteraron 8 veces, llegando al siguiente resultado:
```{r}
it1_average_speed <- average_speed[average_speed < 10.229]
boxplot(it1_average_speed, horizontal = TRUE)
boxplot.stats(it1_average_speed)
```

Por lo tanto, la variable average_speed debe ser menor a 10,229.

**10) total_elevetaion_gain:**
```{r}
boxplot(endurance$total_elevation_gain, horizontal = TRUE)
```

Para adelantar trabajo, se iteraron 7 veces, llegando al siguiente resultado:
```{r}
it_total_elevation_gain <- total_elevation_gain[total_elevation_gain < 1342]
boxplot(it_total_elevation_gain, horizontal = TRUE)
boxplot.stats(it_total_elevation_gain)
```

Por lo tanto, la variable total_elevation_gain debe ser menor a 1.342.

Finalmente, se procede a filtrar la data según los valores encontrados
```{r}
endurance <- filter(endurance ,endurance$calories < 2099.5)
endurance <- filter(endurance ,endurance$distance < 41550.5)
endurance <- filter(endurance ,endurance$elev_low > -608.3)
endurance <- filter(endurance ,endurance$elev_low < 1563.4)
endurance <- filter(endurance ,endurance$elev_high > -499.2)
endurance <- filter(endurance ,endurance$elev_high < 2007.5)
endurance <- filter(endurance ,endurance$max_speed < 27.37)
endurance <- filter(endurance ,endurance$moving_time < 11799)
endurance <- filter(endurance ,endurance$elapsed_time < 14073)
endurance <- filter(endurance ,endurance$average_speed < 10.229)
endurance <- filter(endurance ,endurance$total_elevation_gain < 1342)
```

### 2.6 Escalar datos

Se procede a realizar el escalamiento de datos para su posterior análisis
```{r}
id <- data.frame(endurance$type)
endurance <- endurance[,!(colnames(endurance) %in% c("type"))]
escal_data <- sapply(endurance, scale) %>% as.data.frame()
escal_data <- cbind.data.frame(escal_data, id)

escal_data2 <- escal_data
```

### 2.7 Selección aleatoria

Para poder ahorrar recursos en los análisis posteriores, se escogerán datos de forma aleatoria
```{r}
set.seed(500)
spescal_data <- escal_data[sample(nrow(escal_data), 26000),]
```

## 3. Procesamiento de datos

### 3.1 Análisis con SVM

Ahora que está escalada la data, se hará uso de un análisis con un modelo SVM. Por lo tanto, se seguirán los siguientes pasos

### 3.2 Test y train

Se va a separar la data, una destinada al entrenamiento y la otra al testeo. En este caso se detinará un 80% al entrenamiento.
```{r}
data_split <- initial_split(spescal_data, prop = 0.8)

train_data <- training(data_split) 
test_data <- testing(data_split)
```

### 3.3 Crear Receta

Se crea la receta con la que se entrenará el modelo a implementar.
```{r}
receta <- 
  recipe(endurance.type ~ ., data = train_data)
receta
summary(receta)
``` 

### 3.4 Crear modelo SVM

Se procede a crear el modelo SVM
```{r}
fit_polySVM <- function(grado){
  
  mod <- svm_poly(degree = grado) %>% 
  set_engine("kernlab") %>% 
  set_mode("classification") %>% 
  translate()
  
  modelo_fit <- 
  workflow() %>% 
  add_model(mod) %>% 
  add_recipe(receta) %>% 
  fit(data = train_data)
  
  model_pred <- 
  predict(modelo_fit, test_data, type = "prob") %>% 
  bind_cols(test_data)
  
  model_pred %>% roc_auc(truth = spescal_data$endurance.type, .pred_0)
  return(model_pred %>% 
  roc_auc(truth = spescal_data$endurance.type, .pred_0))
}
```

Ahora se verá el resultado al variar el grado del polinomio

*Grado 1:*
```{r}
#fit_polySVM(1)
```

*Grado 2:*
```{r}
#fit_polySVM(2)
```

*Grado 3*:
```{r}
#fit_polySVM(3)
```

# Conclusión

No pude terminar el análisis debido a que al poner el grado del polinomio me aparecía un error.