---
title: "Proyecto 2 - Javier Ramos"
output: github_document
---

```{r setup, include=FALSE}
knitr::opts_chunk$set(echo = TRUE)
```

# Creación de Playlist Spotify

## 1. Carga de data

### 1.1 Librerias
```{r}
library(quanteda)
library(dplyr)
library(tidyverse)
library(utf8)
```

### 1.2 Base de datos
```{r}
load("D:/UAI/Minería de datos/Proyectos/Proyecto 2/beats.RData")
```
  
## 2. Limpieza de la data

### 2.1 Eliminar data

Se procederá a eliminar aquellos datos que no se utilizarán en el análisis
```{r}
beats <- beats[,!(colnames(beats) %in% c("artist_id", "album_id", "album_type","album_release_date", "album_release_date_precision", "track_id", "analysis_url", "disc_number", "explicit", "track_href", "is_local", "track_preview_url", "track_number", "type", "track_uri", "external_urls.spotify", "album_name", "key_mode", "mode_name", "key_name"))]
```

### 2.2 Eliminar datos vacíos

Se procederá a eliminar aquellas entidades que contengan atributos vacíos
```{r}
beats <- na.omit(beats)
```

### 2.3 Normalizar data

Se pondrán en minusculas todas las variables del tipo char
```{r}
beats$artist_name <- char_tolower(as.character(beats$artist_name))
beats$track_name <- char_tolower(as.character(beats$track_name))
```

## 3. Análisis de ouliers

### 3.1 Valores atípicos: Variable "album_release_year"

Se observará si la data contiene en alguna de sus variables datos atípicos
```{r}
hist(beats$danceability)
boxplot(beats$danceability, horizontal = TRUE)
boxplot.stats(beats$danceability)

```

## 3. Análisis de claustering

Se escalará la data
```{r}

escal_data = scale(beats) %>% as_tibble()
escal_data %>% summary()
```


